臺灣彰化地方法院刑事判決
111年度易字第139號
公  訴  人  臺灣彰化地方檢察署檢察官 
被      告  鄒文宗




上列被告因加重竊盜案件，經檢察官提起公訴（ 110年度偵字第
7500、10263號），被告於準備程序中為有罪之陳述，經告知簡
式審判程序之旨，並聽取當事人之意見後，本院改行簡式審判程
序，判決如下：
    主          文
鄒文宗犯攜帶兇器竊盜罪，共貳罪，均累犯，各處有期徒刑柒月
。應執行有期徒刑拾月。
未扣案之犯罪所得新臺幣伍仟伍佰元沒收，於全部或一部不能沒
收或不宜執行沒收時，追徵其價額。
    犯罪事實及理由
一、本案犯罪事實、證據及應適用之法條，除補充證據：「被告
    鄒文宗於本院準備程序及審理時之自白」及補充累犯加重其
    刑之理由外，其餘均引用如附件檢察官起訴書之記載。
二、被告前因毒品案件，經臺灣苗栗地方法院以109年度苗簡字
    第674號判決判處有期徒刑4月確定，並於民國110年2月1日
    執行完畢，有臺灣高等法院被告前案紀錄表在卷可佐。其於
    前案執行完畢後，5年以內故意再犯本件有期徒刑以上之罪
    ，均為累犯。被告對前案所受刑之執行欠缺警惕，再為本案
    竊盜犯行，堪認其前案徒刑之執行難收成效，爰依司法院釋
    字第775號解釋意旨，認均應依刑法第47條第1項之規定，加
    重其刑。
三、爰審酌被告不思以正當途徑獲取財物，任意竊取告訴人丙○○
    、被害人甲○○（下稱被害人等）之物品，危害社會治安，顯
    然欠缺尊重他人財產權益及守法之觀念，被告所為應予非難
    。兼衡被告之犯罪動機、手段、目的、被害人等所受之損害
    ，並斟酌被告犯後坦承全部犯行不諱，犯後態度尚佳，暨斟
    酌其自述學歷為國中肄業、之前為砂石車司機、有2個未成
    年子女須其扶養等一切情狀（見本院卷第214頁），各量處
    如主文所示之刑。暨考量被告所犯之罪犯罪類型相同，且其
    行為態樣、手段均相似（均使用板手加以竊取），於併合處
    罰時，其責任非難重複之程度較高，基於罪責相當之要求，
    於刑法第51條第5款所定之外部性界限內，綜合評價各罪類
    型、關係、法益侵害之整體效果，犯罪人個人特質，及以比
    例原則、平等原則、責罰相當原則、重複評價禁止原則為內
    涵之內部性界限，為適度反應被告整體犯罪行為之不法與罪
    責程度及對其施以矯正之必要性，定其應執行刑如主文所示
    。
四、沒收：
（一）犯罪所得，屬於犯罪行為人者，沒收之；前2項之沒收，
      於全部或一部不能沒收或不宜執行沒收時，追徵其價額，
      為刑法第38條之1第1項前段、第3項所明文。查被告所竊
      得之現金新臺幣5,500元，係其犯罪所得，未據扣案，依
      上開說明，自應宣告沒收，並於全部或一部不能沒收或不
      宜執行沒收時，追徵其價額。
（二）被告所竊得之車牌號碼000-0000號車牌2面，雖為被告犯
      罪所得，且未據扣案，惟被害人甲○○已報案，上開車牌難
      以再作為其他犯罪或經濟上使用，是本院認為此部分之沒
      收，欠缺刑法上重要性，依刑法第38條之2第2項規定，不
      予宣告沒收。至未扣案之板手1支，雖係供本件犯罪所用
      之物，惟非屬被告所有，業經被告供明在卷（見本院卷第
      207、214頁），爰不予宣告沒收，附此敘明。
據上論斷，應依刑事訴訟法第273條之1第1項、第299條第1項前
段、第310條之2、第454條第2項，判決如主文。
本案經檢察官王銘仁偵查起訴，檢察官林子翔到庭執行職務。
中　　華　　民　　國　　111 　年　　 8　　月　　18　　日
                  刑事第七庭    法  官  李  昕
以上正本證明與原本無異。
如不服本判決應於收受判決後20日內向本院提出上訴書狀，並應
敘述具體理由；其未敘述上訴理由者，應於上訴期間屆滿後20日
內向本院補提理由書（均須按他造當事人之人數附繕本）「切勿
逕送上級法院」。
告訴人或被害人對於判決如有不服具備理由請求檢察官上訴者，
其上訴期間之計算係以檢察官收受判決正本之日期為準。
中　　華　　民　　國　　111 　年　　8 　　月　　18　　日
                                書記官  李政優
附錄本案論罪科刑法條全文：
中華民國刑法第321條
犯竊盜罪而有下列情形之一者，處 6 月以上、5 年以下有期徒
刑，得併科新臺幣 10 萬元以下罰金：
一、侵入住宅或有人居住之建築物、船艦或隱匿其內而犯之者。
二、毀越門扇、牆垣或其他安全設備而犯之者。
三、攜帶兇器而犯之者。
四、結夥三人以上而犯之者。
五、乘火災、水災或其他災害之際而犯之者。
六、在車站、埠頭、航空站或其他供水、陸、空公眾運輸之舟、
    車、航空機內而犯之者。
前項之未遂犯罰之。
附件：
臺灣彰化地方檢察署檢察官起訴書
                                    110年度偵字第7500號
                                    110年度偵字第10263號
　　被　　　告　鄒文宗　男　00歲（民國00年0月00日生）
　　　　　　　　　　　　住苗栗縣○○鎮○○00○0號
　　　　　　　　　　　　(另案在法務部矯正署臺中戒治所強   制戒治)
　　　　　　　　　　　　國民身分證統一編號：Z000000000號
上列被告因竊盜案件，業經偵查終結，認應提起公訴，茲將犯罪
事實及證據並所犯法條分敘如下：
　　　　犯罪事實
一、鄒文宗曾因不能安全駕駛致交通危險、施用毒品、竊盜等案
    件，經法院分別判處有期徒刑3月、6月、5月、4月（共3罪
    ）、7月及8月確定，再經臺灣臺中地方法院於民國105年11
    月18日以105年度聲字第4595號，定應執行刑為有期徒刑2年
    6月確定（下稱甲案）。又因違反廢棄物清理法、施用毒品
    案件，經法院分別判處有期徒刑1年4月、3月確定後，再經
    臺灣彰化地方法院於107年4月16日以107年度聲字第414號裁
    定，定應執行有期徒刑1年5月確定（下稱乙案）。甲案執行
    為105年5月21日至107年11月20日。乙案執行期間自107年11
    月21日起執行，於108年6月21日因縮短刑期出監，付保護管
    束，於109年2月18日未經撤銷，視為執行完畢。詎其仍不知
    悔改，復基於意圖為自己不法所有之竊盜犯意，先於110年3
    月18日凌晨4時許，駕駛租得之車牌號碼000-0000號自用小
    客車，前往彰化縣○○鄉○○路00○00號後，即攜帶客觀上足供
    兇器使用之板手1支（未扣案），再以板手為工具竊取甲○○
    停放在該處之車牌號碼000-0000號自用小客車之車牌2面，
    得手後，便將竊得之車牌懸掛在前述所承租之自用小客車上
    ，再駕駛該車輛於同日清晨5時19分許，前往彰化縣○○鄉○○
    路000號由丙○○經營之選物販賣機店後，復攜帶上開客觀上
    足供兇器使用之板手1支且頭戴黑色安全帽、手戴手套、身
    穿手臂印有BT字樣之黑色上衣進入該店內，並以該板手破壞
    丙○○擺放在該店內之兌幣機後(毀損部分，未據告訴)，竊取
    兌幣機內之現金約新臺幣(下同)5,500元。得手後，即將所
    竊得之現金花用殆盡，另將前開竊得之車牌2面，丟棄在西
    濱快速道路濁水溪旁之某不詳處所（未尋獲）。嗣因甲○○、
    丙○○發現前述財物遭竊，經報警追查後，為警循線查知上情
    。
二、案經彰化縣警察局北斗分局、芳苑分局分別報告偵辦。
　　　　證據並所犯法條
一、證據清單及待證事實：
編號 證  據  名  稱 待  證  事  實 1 被告鄒文宗於警詢供述及偵查中之自白 全部之犯罪事實。 2 告訴人甲○○、丙○○於警詢之指訴 全部之犯罪事實。 3 汽車租賃契約書影本1份 佐證上開之犯罪事實。 4 路口與現場監視錄影器擷取照片及現場與查獲照片共34張 證明上開之犯罪事實。 
二、核被告所為，係犯刑法第321條第1項第3款之加重竊盜罪嫌
    。被告所犯上開2罪，犯意各別，行為互殊，請予分論併罰
    。又被告前曾受犯罪事實欄所載有期徒刑之執行完畢，有刑
    案資料查註紀錄表1份可參，5年以內故意再犯本件有期徒刑
    以上之各罪，均為累犯，均請酌量加重其刑。又被告前開竊
    盜犯行共獲利5,500元，此經被告供明在卷，為其犯罪所得
    ，請依法宣告沒收。至報告意旨認被告自兌幣機內竊得約1
    萬5,000元之現金，惟查：此部分之犯罪事實，已經被告堅
    決否認，且此部分復查無其他事證足資證明被告確實有竊得
    如報告意旨所述之金額，自難認被告確已竊得上開金額。惟
    被告若真已竊得如報告意旨所示之金額，則該部分與本件起
    訴之犯罪事實亦屬於單純一罪，為起訴之效力所及，爰不另
    為不起訴之處分，併此敘明。
三、依刑事訴訟法第251條第1項提起公訴。
　　此　致
臺灣彰化地方法院
中　　華　　民　　國　 111　　年　　1 　　月　　10　　日
　　　　　　　　　　　　　　　檢　察　官　王銘仁
本件正本證明與原本無異　
中　　華　　民　　國　　111 　年　　1 　　月　　14　　日
                              書  記  官  李思靜